臺灣臺南地方法院刑事判決
109年度訴字第1056號
公  訴  人  臺灣臺南地方檢察署檢察官
被      告  張金太

                    住○○市○區○○街0段00巷00號      選任辯護人  莊佳蓉律師
            裘佩恩律師
上列被告因違反毒品危害防制條例案件，經檢察官提起公訴（10
9年度偵字第13519號、第14481號），本院判決如下：
    主  文
丙○○販賣第二級毒品，共伍罪，各處有期徒刑柒年拾月。應執行
有期徒刑捌年陸月。
扣案之門號○○○○○○○○○○號行動電話壹支（含SIM卡壹張）沒收；
未扣案販賣毒品所得新臺幣柒仟元沒收之，於全部或一部不能沒
收或不宜執行沒收時，追徵其價額。
    事  實
一、丙○○明知甲基安非他命係毒品危害防制條例所規定禁止販賣
    之第二級毒品，竟基於販賣甲基安非他命以營利之犯意，以
    其持用門號0000000000號行動電話作為聯絡工具，先於如附
    表編號1至5所示聯絡時間與如附表編號1至5所示交易對象電
    話聯絡後，再於如附表編號1至5所示之交易時間、地點，以
    如附表編號1至5所示之交易金額，分別販賣甲基安非他命予
    如附表編號1至5所示之交易對象。
二、案經臺灣臺南地方檢察署檢察官指揮臺南市政府警察局第一
    分局移送後偵查起訴。
    理  由
甲、程序方面：
一、被告丙○○之辯護意旨主張被告之警詢及偵訊筆錄與其所陳述
    之內容不符，其並無承認販賣毒品之意思。再者，關於勘驗
    筆錄所載「警員甲：你於109年至今，有沒有販賣毒品予他
    人？」、「丙○○：我這樣是否算，有嗎哦」、「警員甲：有
    呀」、「丙○○：哦有」（40分04秒以後），被告其實不清楚
    自己的行為是否是販賣，警察一直跟他說這樣的行為算是販
    賣，警察有誘導被告，又關於勘驗筆錄所載「丙○○：嘿，因
    為我叫他一起拿」、「警員甲：是啦哦，是我要找，是我要
    找乙○○共同購買安非他命毒品嘛哦，預定在我。在你家交易
    嘛哦？是嗎？」、「丙○○：嗯」（59分47秒以後），被告只
    是說一起拿，一起拿不代表是販賣，員警亦有誘導被告等語
    。經查：
  ㈠關於被告之警詢及偵訊筆錄，經本院勘驗被告之警詢及偵訊
    錄音光碟並製作勘驗筆錄，被告之警詢及偵訊筆錄內容與勘
    驗筆錄內容大致相符，並無內容不符之處，有勘驗筆錄在卷
    可參（見本院卷第124至162頁），故被告辯護意旨此部分所
    辯，尚無可採。
  ㈡被告辯護意旨雖以前揭警詢勘驗筆錄內容指摘員警有誘導被
    告之情事，惟查：
　⒈綜觀全部警詢之勘驗筆錄內容，員警在詢問被告時多有再三
    向被告確認其意思之情形，諸如：
　⑴警員甲：他們三人為何會跟你買？他們怎麼知道你有？
    丙○○：聽說我有人可以找呀
    警員甲：他們如何得知。他們如何得知你有在販賣第二級毒
            品安非他命？是不是知道你有在用才找你，還是怎
            樣？
　　丙○○：知道我有在用
　  警員甲：因為他們，他們知道我有在施用安非他命毒品，所
            以才會找我嘛哦，是不是這樣？
    丙○○：嗯
    警員甲：才會找我嘛哦
    丙○○：嗯
    警員甲：你為何要販賣安非他命給他們？你是什麼原因，  
            是要賺吃的，還是怎樣？
    丙○○：賺吃的
    警員甲：還是賺錢？
    丙○○：賺吃的，好朋友幫忙而已
    警員甲：我是要賺取其中的金錢嘛哦
    丙○○：沒有
    警員甲：我是要幫，我有要幫，我有要幫，你說我有要幫他
            們
    丙○○：好朋友幫忙而已
    警員甲：我是基於朋友幫他們嘛哦
    丙○○：嘿呀
    警員甲：但有其中賺取毒品施用嘛哦
    丙○○：嘿呀
    警員甲：是不是這樣？
    丙○○：嘿呀，賺吃而已
    警員甲：我是朋友情，幫他們嘛哦
    丙○○：嗯
    警員甲：這毒品不能幫來幫去，你知道我意思？
    丙○○：嗯 
    警員甲：但有從中賺取毒品施用嘛哦
    丙○○：嗯
    警員甲：是不是這樣？
    丙○○：嗯　
  ⑵警員甲：警方依你依你供述哦，製作販賣二級毒品安非他   
           命予他們三人，就是乙○○，賣給乙○○、葉威       
       麟、甲○○等一覽表，共5次成功，你是否有意　　　　　
    見？
　　丙○○：無
　　警員甲：好。是你賣給他們的沒錯哦？
　　丙○○：嗯
　　警員甲：你是先跟別人買
　　丙○○：（點頭）
　　警員甲：再賣給他們的
　　丙○○：嗯
  ⑶警員甲：買好毒品等他們來交易嘛哦
    丙○○：嗯
    警員甲：我說的意思你有了解嗎？
    丙○○：我知
    警員甲：我說的意思就是是否有合資再一起？
    丙○○：不可能，他們都說我等很急，還念的呀，就是這    
          樣我才...
  ⒉員警於詢問被告時有如前所述多次向被告確認其意思之情形
    ，且員警詢問被告是否有販賣如附表編號1至5所示甲基安非
    他命之情事時，員警多次使用「交易毒品」、「販賣」、「
    向你購買毒品」等用語，有前揭警詢勘驗筆錄附卷可佐，被
    告應無誤認或不清楚販賣乙詞所指何事之可能，足見員警並
    無誘導之情形，故被告辯護意旨主張被告於警詢時坦承有販
    賣乙事係因員警誘導乙情，亦無可採。
　㈢綜上所述，被告辯護意旨前開所辯，均非可採，且依卷內事
    證，並無以強暴、脅迫、利誘、詐欺、疲勞訊問或其他不正
    方式訊問被告之情形，足認被告之上開警詢及偵訊筆錄確係
    出於其自由意志，具任意性，自有證據能力。　　
二、本案證人乙○○、戊○○、甲○○於警詢之供述，係被告丙○○以外
    之人於審判外之言詞陳述，且被告及其辯護人均不同意作為
    證據，復查無其他例外取得證據能力之法律依據，依刑事訴
    訟法第159條第1項及第2項等規定，應認無證據能力。
三、本案以下所引用其餘具傳聞證據性質之供述證據，被告、辯
    護人、檢察官於本院言詞辯論終結前均未爭執其證據能力，
    且本院審酌前開證據作成時之情況及證據取得過程等節，並
    無非出於任意性、不正取供或其他違法不當情事，且客觀上
    亦無顯不可信之情況，復經本院於審判期日就上開證據依法
    進行調查、辯論，是依刑事訴訟法第159條之5規定，均有證
    據能力。
四、本判決以下所引用卷內各項非供述證據性質之證據資料，均
    無違反法定程序取得之情形，依刑事訴訟法第158條之4規定
    之反面解釋，均應有證據能力。
乙、實體方面：
一、犯罪事實認定部分：
　㈠訊據被告固坦承其於如附表編號1至5所示時、地，有交付甲
    基安非他命予乙○○、戊○○、甲○○等人，並有如附表編號1至5
    所示收取金錢之情事，惟矢口否認有何販賣甲基安非他命之
    犯行，並於本院辯稱：附表編號1是合資購買，我們各出新
    臺幣（下同）2千元，我是跟大目仔買的，乙○○叫我先去買
    ，我還沒有收到乙○○的2千元，我先出資4千元，我先去買完
    之後，乙○○再到我家，我買1包甲基安非他命，我是在乙○○
    面前分裝成2小包；附表編號2是合資購買，我們各出2千元
    ，我去找大目仔的朋友買，因為大目仔不接電話，我買1包
    回來，乙○○再到我家，我是在乙○○面前分裝成2小包，2包都
    放在桌上給乙○○看；附表編號3是戊○○打電話給我，我正好
    在睡覺，電話中沒有跟我說要買甲基安非他命，後來他來我
    家，他說請我幫忙買5百元的甲基安非他命，我跟他說沒有
    人在買5百元的，我跟他說我身上有一些甲基安非他命，是
    我買來要自己施用的，所以我分一點給他，戊○○給我1千元
    ，我說我沒有在賣，我只是按照原來買的價錢算他1千元；
    附表編號4是甲○○來我家，他打電話叫我幫他買1千元，後來
    我只有買1千元，我沒有買自己要用的甲基安非他命，我是
    單純幫甲○○買，我自己沒有錢買，我是跟大目仔的朋友買的
    ，我去買完，甲○○再到我家；附表編號5是甲○○打電話給我
    ，剛好我也要去買，我們就一起合資購買，我們各出1千元
    ，我有跟他說我要買，我是跟大目仔買的，買1小包，我回
    來之後分裝2小包，甲○○開車過來時我給他1小包，甲○○有進
    來我家，我就拿1小包給他，然後他就走了云云。
　㈡被告之辯護意旨略謂：被告否認本案犯行，證人乙○○、戊○○
    、甲○○之證述雖得直接證明被告有販賣毒品行為，惟上開證
    人均有施用毒品犯行，均屬最高法院104年度台上第3178號
    判決所稱目的性證人，顯然有為減輕刑責而謊稱向被告購買
    之可能，渠等證詞可信度較低。又依本案通訊監察譯文內容
    ，僅能知悉上開證人欲找被告，無法看出前開證人有向被告
    購買毒品之意，故本案除證人乙○○、戊○○、甲○○有不利被告
    之證詞外，並無其他補強證據得以證明被告確有販賣行為，
    請為無罪判決之諭知。縱認本院認為被告有販賣毒品犯行，
    請審酌被告販賣毒品之金額及數量輕微，予以從輕量刑等語
    。
　㈢經查：
　⒈被告於如附表編號1至5所示聯絡時間以其持用門號000000000
    0號行動電話與如附表編號1至5所示乙○○、戊○○、甲○○等人
    電話聯絡後，再於如附表編號1至5所示之交易時間、地點，
    交付甲基安非他命予乙○○、戊○○、甲○○等人，並收取如附表
    編號1至5所示現金等情，業據被告供承在卷，核與證人乙○○
    、戊○○、甲○○於偵查時證述之情節大致相符，且有本院109
    年聲監字第246號、109年聲監續字第444、537號通訊監察書
    、雙向通聯通訊監察內容譯文、本院109聲搜字第795號搜索
    票、搜索扣押筆錄及扣押物品目錄表在卷可按，並有門號00
    00000000號行動電話1支（含SIM卡1張）扣案可稽。是上開
    事實，首堪認定。
　⒉證人乙○○於偵查中具結證稱：我與被告是工作認識的，我有
    拿錢跟他買甲基安非他命，我跟被告都先以行動電話門號或
    LINE聯絡好，我會問被告方不方便，他有毒品、我也有錢的
    時候，我再前往他家，由被告與我毒品交易，我大部分是騎
    乘000-0000號機車前往交易，都是一手交錢一手交毒品；（
    如附表編號1）這是我與被告的通話，因為我要拿被告的薪
    水3千元給他，想要順便跟他買毒品，我自己有在接工作，
    若被告沒有工作會來找我，我會讓他做並給他薪水，另外是
    我要向被告購買2千元的甲基安非他命，我於譯文詢問「有
    辦法順便嗎？」、「5仟」， 意思是看他有沒有甲基安非他
    命，我是把要給他的薪水3千元加在一起，我之前就有跟他
    講要拿薪水給他了；（如附表編號2）這是我與被告的通話
    ，是被告要我過去他家交易甲基安非他命，譯文中的「力」
    就是甲基安非他命，因為是要補充體力的意思，就是要甲基
    安非他命來補充體力，我用2千元向被告買1包甲基安非他命
    ，也是一手交錢、一手交貨；我不知道被告的毒品來源等語
    （見偵一卷即109年度他字第1928號卷第59至61頁）。
　⒊證人戊○○於偵查中具結證稱：我是朋友介紹後認識被告，被
    告有販賣毒品給我，只有一次，他賣甲基安非他命給我；（
    如附表編號3）這是我跟被告的通話，我要向被告購買1千元
    甲基安非他命，我於譯文提問「方便過去找你嗎」是指我要
    過去找被告購買甲基安非他命，問他身上有無毒品，這通電
    話有印象是因為我跟被告很少連絡，這通他託我買飯，這次
    我有印象；我不知道被告的毒品來源，我只要拿到毒品就好
    ，毒品來源是誰不重要；被告沒有跟我說過他出多少錢我出
    多少錢他負責去買毒品等話語；我是單純向被告購買毒品；
    我不知道被告用多少錢向藥頭購買甲基安非他命，我到被告
    住處，他已經準備好甲基安非他命給我等語（見偵二卷第15
    7至159頁）。
　⒋證人甲○○於偵查中具結證稱：我能確認交易毒品成功的有 2
    次，是於109年6月間，地點都在他住家，都是向被告購買1
    千元的甲基安非他命；我都是直接打電話給被告，我都在電
     話中說等一下去他家，看有沒有，被告不用回答我，我過
    去 如果被告剛好沒有毒品就算了；（附表編號4）這是我跟
    被告的通話，是我問被告有沒有毒品可以購買，被告說可以
    ，109年6月4日6點15分我前往被告住處以1千元購買1包甲基
    安 非他命，我只有帶1千元，被告就看我有多少錢給我多少
    甲基安非他命的量；（附表編號5）也是我跟被告的通話，
    我 要找他買甲基安非他命，我當天開車前往被告住處，被
    告原本叫我幫他買便當，我說我開車不方便，我當天17時45
    分 許以1千元向被告購買1包甲基安非他命；我平時除了購
    買 毒品之外，我不會打電話給被告；被告沒有跟我說過他
    賣給我的毒品來源，我跟被告買甲基安非他命，買完我就走
    了，被告之前有跟我說要一起買，但我說我沒有那麼多錢，
    我 上述兩次毒品交易，是我單純拿錢給被告購買毒品，他
    如 何處理我不清楚，我就是把錢交給被告，他將甲基安非
    他命交給我，我就走了，我不清楚被告以多少錢向藥頭購買
    甲基安非他命等語（見偵二卷第121至123頁）。
　⒌依前開證述可知，證人乙○○、戊○○、甲○○均已證述渠等向被
    告購買甲基安非他命之情節，參以被告於警詢及偵訊時均坦
    承有如附表編號1至5所示販賣甲基安非他命之情事，且供稱
    其可從中賺取毒品供己施用等語，有本院勘驗筆錄附卷可憑
    （見本院卷第134至135、149至150、160至161頁），並有雙
    向通聯通訊監察內容譯文附卷足憑，顯見被告確有販賣如附
    表編號1至5所示甲基安非他命予乙○○、戊○○、甲○○等人無訛
    。
　⒍關於如附表編號1、2部分，被告於本院雖改稱係合資購買云
    云，證人乙○○於本院審理時改證稱其與被告合資購買云云。
    惟查，觀以如附表編號1之雙向通聯通訊監察內容譯文，乙○○提問「有辦法順便嗎?」，被告回以「要拿多少?」（見警
    卷第47頁），依此語意脈絡，應係乙○○欲向被告拿取甲基安
    非他命，此與證人乙○○於偵查中證稱其係詢問被告有無甲基
    安非他命乙情較為相符，另觀以如附表編號2之雙向通聯通
    訊監察內容譯文，乙○○問及「過去找你嗎?」，被告回以「
    對」（見警卷第48頁），此亦核與證人乙○○於偵查中證述被
    告要其至被告家中交易甲基安非他命乙情相符，足見證人乙○○於偵查中之證述尚屬合理可信。又依證人乙○○於本院之證
    述，兩次合資購買甲基安非他命，其中一次是到被告家時已
    經有甲基安非他命，乙○○交付2千元後拿取甲基安非他命，
    另一次是還沒有甲基安非他命，乙○○先將2千元交予被告，
    乙○○在被告家中等候，被告後來取回甲基安非他命等情（見
    本院卷第228至230頁），此情節除於證人乙○○偵查中之證述
    不符外，亦與被告於本院辯稱兩次均係被告購回甲基安非他
    命後，乙○○再行抵達被告家中之情節不符，顯見證人乙○○於
    本院審理時之證述係迴護被告之詞，被告所辯合資購買之情
    節，亦不可採。
　⒎關於如附表編號3部分，被告於本院雖辯稱其係幫忙購買云云
    ，惟查，證人戊○○於本院審理時亦具結證稱其係向被告購買
    1千元之甲基安非他命等語（見本院卷第236至241頁），核
    與其於偵查中證述之情節相符，參以如附表編號3之雙向通
    聯通訊監察內容譯文，戊○○問及「有方便過去找你嗎?」（
    見警卷第13頁），此亦核與購毒者僅於電話中探詢可否前往
    購買毒品之一般交易模式相符，顯見被告於本院翻異其詞，
    辯稱其係幫忙購買甲基安非他命云云，並不可採。
　⒏關於如附表編號4、5部分，被告於本院雖辯稱其中編號4部分
    係幫忙購買，編號5部分係合資購買云云。惟查，此兩次均
    係甲○○向被告購買甲基安非他命，已據證人甲○○於偵查中證
    述如前，參以如附表編號4之雙向通聯通訊監察內容譯文，
    被告詢問「大哥，可以嗎?」，甲○○回以「OK、可以喔」（
    見警卷第31頁），被告於警詢時供稱其係交易甲基安非他命
    後詢問甲○○關於甲基安非他命之品質是否良好等語（見本院
    卷第146頁），若被告係幫忙代購，何須顧慮甲基安非他命
    之品質是否良好，又依如附表編號5之雙向通聯通訊監察內
    容譯文，被告先致電詢問「怎麼還沒來?」，甲○○回以「我
    要過去了，我在你們外面了。」，被告再問「幫我買個飯好
    嗎?」，甲○○回以「我到了，我開車不方便。」（見警卷第1
    01頁），亦與證人甲○○於偵查中證述其開車前往被告家中購
    買甲基安非他命時經被告要求購買便當乙情相符，顯見證人
    甲○○於偵查中之證述應屬合理可採。又證人甲○○於本院審理
    時雖改證稱這兩次都是請被告幫忙調取甲基安非他命云云（
    見本院卷第243至249頁），除與前開事證不合外，亦與被告
    上開所辯一次幫忙購買及另一次合資購買之情節不合，足見
    證人甲○○於本院審理時之證述係迴護被告之詞，被告所辯幫
    忙購買及合資購買云云，亦不可採。
　㈣綜上所述，被告前開所辯，應屬事後卸責之詞，不足採信。
    本案事證明確，被告犯行堪以認定，應予依法論科。
二、論罪科刑：
　㈠被告行為後，毒品危害防制條例第4條第2項規定已於109年1
    月15日修正公布，並於同年7月15日施行，而修正前規定：
    「處無期徒刑或7年以上有期徒刑，得併科新臺幣1千萬元以
    下罰金。」，修正後規定：「處無期徒刑或10年以上有期徒
    刑，得併科新臺幣1千5百萬元以下罰金。」，經本院綜合比
    較結果，修正後法定刑度已較修正前提高，修正後規定未較
    有利於被告，依刑法第2條第1項前段規定，自應依修正前毒
    品危害防制條例規定予以處斷。
　㈡被告所為如附表編號1至5所示各次犯行，均係犯修正前毒品
    危害防制條例第4條第2項之販賣第二級毒品罪。被告於販賣
    前持有甲基安非他命之低度行為，均為販賣之高度行為所吸
    收，不另論罪。被告上開所犯各罪，犯意有別，行為殊異，
    應予分論併罰。
　㈢按毒品危害防制條例第17條第1項固規定，犯同條例第4條至
    第8條、第10條或第11條之罪，供出毒品來源，因而查獲其
    他正犯或共犯者，減輕或免除其刑。惟查，被告雖供稱其甲
    基安非他命來源係綽號「阿國仔」之男子以及綽號「大目仔
    」之男子，惟被告並未提供綽號「阿國仔」之男子的任何資
    訊供警追查，另員警於109年9月10日起對綽號「大目仔」之
    男子實施通訊監察，惟未發現有任何有關涉嫌毒品危害防制
    條例之犯罪證據，該案目前已無其他事證可供追查，故均無
    查獲其毒品來源等情，有臺南市政府警察局第一分局109年9
    月4日南市警一偵字第1090459595號函、臺南市政府警察局
    第一分局109年11月17日南市警一偵字第1090597140號函在
    卷可參（見本院卷第29、171頁），則員警並未因被告之供
    述而查獲其毒品來源，自無毒品危害防制條例第17條第1項
    規定之適用。
　㈣爰審酌被告販賣甲基安非他命之數量、金額及次數等情節，
    復參酌被告於犯後否認犯行，未見悔意，及其係國中畢業、
    已婚、育有1名未成年幼女、目前從事油漆工作之智識程度
    、生活狀況等一切情況，分別量處如主文所示之刑，及定應
    執行刑如主文所示。
三、沒收部分：
  ㈠扣案之門號0000000000號行動電話1支（含SIM卡1張），係被
    告所有，且如附表所示各次犯行電話聯絡之用，應依毒品危
    害防制條例第19條第1項規定，宣告沒收之。
  ㈡如附表編號1至5所示販賣所得共計7千元，均由被告取得，雖
    均未扣案，仍應依刑法第38條之1第1項前段規定宣告沒收，
    且依同條第3項規定，於全部或一部不能沒收或不宜執行沒
    收時，追徵其價額。
據上論斷，應依刑事訴訟法第299條第1項前段，判決如主文。
本案經檢察官陳奕翔偵查起訴，檢察官丁○○到庭執行職務。
中　　華　　民　　國　　110 　年　　2 　　月　　9 　　日
                刑事第十二庭  審判長法  官  包梅真
                                    法  官  陳貽明
                                    法  官  莊政達
以上正本證明與原本無異。
如不服本判決應於收受本判決後20日內向本院提出上訴書狀，並
應敘述具體理由。其未敘述上訴理由者，應於上訴期間屆滿後20
日內向本院補提理由書狀（均須按他造當事人之人數附繕本）「
切勿逕送上級法院」。 
      　　　　　　　　　　　　　　　書記官　歐慧琪
中　　華　　民　　國　　110 　年　　2 　　月　　9 　　日
附錄本案論罪科刑法條：
修正前毒品危害防制條例第4條
製造、運輸、販賣第一級毒品者，處死刑或無期徒刑；處無期徒
刑者，得併科新臺幣 2 千萬元以下罰金。
製造、運輸、販賣第二級毒品者，處無期徒刑或 7 年以上有期
徒刑，得併科新臺幣 1 千萬元以下罰金。
製造、運輸、販賣第三級毒品者，處 7 年以上有期徒刑，得併
科新臺幣 7 百萬元以下罰金。
製造、運輸、販賣第四級毒品者，處 5 年以上 12 年以下有期
徒刑，得併科新臺幣 3 百萬元以下罰金。
製造、運輸、販賣專供製造或施用毒品之器具者，處 1 年以上
7 年以下有期徒刑，得併科新臺幣 1 百萬元以下罰金。
前5項之未遂犯罰之。

附表（新臺幣）：　　
編號 交易對象及門號 聯絡時間 交易時間 交易地點 交易金額  1 乙○○ （0000000000） 109年5月15日18時17分 109年5月15日20時 臺南市○區○○街0段00巷00號 2千元  2 乙○○ （0000000000） 109年6月10日9時5分 109年6月10日12時 臺南市○區○○街0段00巷00號 2千元  3 戊○○ （0000000000） 109年6月6日11時59分 109年6月6日14時30分 臺南市○區○○街0段00巷00號  1千元  4 甲○○ （0000000000） 109年6月4日6時8分 109年6月4日6時15分 臺南市○區○○街0段00巷00號  1千元  5 甲○○ （0000000000） 109年6月15日17時42分 109年6月15日17時45分 臺南市○區○○街0段00巷00號  1千元